【裁判字號】    99,審訴,2740
【裁判日期】    991029
【裁判案由】    毒品危害防制條例
【裁判全文】
臺灣高雄地方法院刑事判決            99年度審訴字第2740號
公  訴  人  臺灣高雄地方法院檢察署檢察官
被      告  甲○○
上列被告因違反毒品危害防制條例案件，經檢察官提起公訴（99
年度偵字第21739 號），本院合議庭裁定由受命法官獨任行簡式
審判程序，判決如下：
    主  文
甲○○施用第一級毒品，累犯，處有期徒刑捌月；又施用第二級
毒品，累犯，處有期徒刑肆月；又持有第一級毒品，累犯，處有
期徒刑肆月，扣案之海洛因壹包（檢驗前淨重零點零陸公克，
檢驗後淨重零點零伍肆公克，含包裝袋壹只）沒收銷燬之。應執
行有期徒刑壹年貳月，扣案之海洛因壹包（檢驗前淨重零點零陸
公克，檢驗後淨重零點零伍肆公克，含包裝袋壹只）沒收銷燬
之。
    事實及理由
一、犯罪事實：
    甲○○前因施用毒品案件，經本院裁定觀察、勒戒，並令強
    制戒治，於民國89年2 月15日停止處分出監，並經臺灣高雄
    地方法院檢察署檢察官以89年度戒毒偵字第1066號為不起訴
    處分確定。又於前揭強制戒治執行完畢後5 年內即於92年間
    ，因施用毒品案件，經本院以93年度簡字第283 號判決判處
    有期徒刑3 月確定。另因妨害自由案件，經本院以96年度簡
    字第4469號判決判處有期徒刑5 月確定，於96年9 月26日易
    科罰金執行完畢。詎仍不知悔改，猶未戒除毒癮，基於施用
    第一級毒品海洛因及第二級毒品甲基安非他命之犯意，先於
    99年6 月2 日下午1 時許前之某時，在其高雄縣林園鄉○○
    ○路364 巷12弄1 號住處，以將甲基安非他命置放在鋁箔紙
    燒烤之方式，施用第二級毒品甲基安非他命1 次；再於同時
    、地，以將海洛因摻入香菸點燃吸食之方式，施用第一級毒
    品海洛因1 次；復於同日下午1 時許，在高雄縣林園鄉「佳
    雨釣蝦場」，向真實姓名年籍不詳、綽號「阿明」之成年男
    子，以新臺幣500 元之代價，購買海洛因1 小包（檢驗前淨
    重0.063 公克，檢驗後淨重0.054 公克，含包裝袋1 只）並
    持有之。嗣於同日下午2 時40分許，在高雄縣林園鄉○○○
    路364 巷62弄25號前為警盤檢查獲，並扣得其持有之上開海
    洛因1 小包，經警徵其同意採尿送驗，檢驗結果呈嗎啡、甲
    基安非他命、安非他命陽性反應，始悉上情。
二、程序部分：
  (一)本件被告甲○○所犯係死刑、無期徒刑、最輕本刑為3 年以
    上有期徒刑以外之罪，其於準備程序中就被訴事實為有罪之
    陳述，經法官告知簡式審判程序之旨，並聽取公訴人、被告
    之意見後，本院合議庭認為適宜而裁定由受命法官獨任進行
    簡式審判程序，先予敘明。
  (二)被告前經送觀察、勒戒、強制戒治執行完畢後5 年內，已再
    犯施用毒品案件，經法院判刑確定，是被告於「初犯」經觀
    察、勒戒、強制戒治後，曾於5 年內再犯，經依法追訴處罰
    ，本件施用毒品行為已屬3 犯以上，檢察官逕行起訴，即無
    不合。
三、證據：
    上開犯罪事實，有下列證據可資證明：
  (一)台灣檢驗科技股份有限公司99年6 月18日濫用藥物檢驗報告
    、高雄縣政府警察局林園分局查獲毒品案件嫌疑人代號與真
    實姓名對照表各1 份。
  (二)高雄縣政府警察局林園分局扣押筆錄、扣押物品目錄表。
  (三)高雄市立凱旋醫院99年7 月27日濫用藥物成品檢驗鑑定書1
    份、扣案之海洛因1 包（檢驗前淨重0.063 公克，檢驗後淨
    重0.054 公克，含包裝袋1 只）。
  (四)被告之自白。
四、論罪：
    海洛因、甲基安非他命分別為毒品危害防制條例第2 條第2
    項第1 款、第2 款規定之第一級、第二級毒品，依法不得持
    有、施用，是核被告甲○○所為，係犯毒品危害防制條例第
    10條第1 項之施用第一級毒品罪、第10條第2 項之施用第二
    級毒品罪及第11條第1 項之持有第一級毒品罪。起訴書雖漏
    未引用毒品危害防制條例第11條第1 項之條文，惟起訴書之
    犯罪事實業已載明被告持有之第一級毒品為警查扣之經過，
    是認被告持有第一級毒品之事實亦在檢察官起訴範圍內，本
    院自得予以審理，附此敘明。又被告施用第一級毒品海洛因
    、第二級毒品甲基安非他命前分別持有海洛因、甲基安非他
    命之低度行為，應為施用之高度行為所吸收，均不另論罪。
    被告所犯上開3 罪，犯意各別，行為互殊，應予分論併罰。
    又被告有犯罪事實欄所載經判處有期徒刑並執行完畢之情形
    ，此有臺灣高等法院被告前案紀錄表在卷可佐，其於徒刑執
    行完畢後，5 年之內故意再犯本件有期徒刑以上之3 罪，皆
    為累犯，應依法加重其刑。
五、科刑：
  (一)爰審酌被告施用毒品之行為不僅戕害自身身心健康，亦間接
    影響社會治安，被告前已經觀察、勒戒、強制戒治及判刑並
    執行完畢，竟再次施用毒品，顯見其對毒品之依賴情形非輕
    ，實應使被告暫與毒品之誘惑隔離，促其斷絕毒害，並考量
    被告犯後坦承犯行及持有毒品之數量等一切情狀，分別量處
    如主文所示之刑，並定應執行之刑，以資儆懲。
  (二)扣案之白色粉末1 包（檢驗前淨重0.063 公克，檢驗後淨重
    0.054 公克，含包裝袋1 只），經送驗後，確屬第一級毒品
    海洛因無訛，有前開高雄市立凱旋醫院濫用藥物成品檢驗鑑
    定書在卷可稽，裝盛該等毒品之包裝袋，其中亦含有無法析
    離之第一級毒品海洛因，且無析離實益，應依毒品危害防制
    條例第18條第1 項前段規定，於被告持有第一級毒品之罪刑
    項下一併諭知沒收銷燬之；至鑑驗耗用之毒品海洛因既已滅
    失，即無庸再予宣告沒收銷燬，附此敘明。
據上論斷，應依刑事訴訟法第273條之1第1項、第299條第1項前
段、第310 條之2 、第454 條，毒品危害防制條例第10條第1 項
、第2 項、第11條第1 項、第18條第1 項前段，刑法第11條、第
47條第1 項、第51條第5 款，判決如主文。
本案經檢察官乙○○到庭執行職務。
中    華    民    國    99    年    10    月    29    日
                  刑事第十庭    法  官  王靖茹
以上正本證明與原本無異。
如不服本判決應於收受判決後10日內向本院提出上訴書狀，並應
敘述具體理由。其未敘述上訴理由者，應於上訴期間屆滿後20日
內向本院補提理由書(均須按他造當事人之人數附繕本)「切勿逕
送上級法院」。
中    華    民    國    99    年    10    月    29    日
                                書記官  楊明月
附錄本案論罪科刑法條：
〈毒品危害防制條例第10條〉
施用第一級毒品者，處 6 月以上 5 年以下有期徒刑。
施用第二級毒品者，處 3 年以下有期徒刑。
〈毒品危害防制條例第11條第1項〉
持有第一級毒品者，處3 年以下有期徒刑、拘役或新臺幣5 萬元
以下罰金。

司法院資訊處製作；財團法人民間司法改革基金會備份。
